【裁判字號】    99,台上,5326
【裁判日期】    990826
【裁判案由】    常業詐欺
【裁判全文】
最高法院刑事判決            九十九年度台上字第五三二六號
上  訴  人  甲○○
上列上訴人因常業詐欺案件，不服台灣高等法院高雄分院中華民
國九十九年六月十七日第二審更審判決（九十九年度上更(一)字第
七Ｏ號，起訴案號：台灣高雄地方法院檢察署九十六年度偵緝字
第七一七、一一五三號），提起上訴，本院判決如下：
    主  文
上訴駁回。
    理  由
按刑事訴訟法第三百七十七條規定，上訴於第三審法院，非以判
決違背法令為理由，不得為之。是提起第三審上訴，應以原判決
違背法令為理由，係屬法定要件。如果上訴理由書狀並未依據卷
內訴訟資料，具體指摘原判決不適用何種法則或如何適用不當，
或所指摘原判決違法情事，顯與法律規定得為第三審上訴理由之
違法情形，不相適合時，均應認其上訴為違背法律上之程式，予
以駁回。本件原判決撤銷第一審關於上訴人甲○○部分之不當判
決，改判論處其幫助常業詐欺罪刑，已詳敘認定犯罪事實之依據
及憑以認定之理由，從形式上觀察，並無任何違背法令之處。查
原判決依憑上訴人之部分自白、證人趙泯皓、邱啟恩、邱義雄等
人之證詞，監聽譯文及扣案之電腦、電信設備等證據調查之結果
，認定上訴人為賴繼英所屬詐欺集團架設、更新、增設電腦網路
電話設備及語音電信系統，幫助該集團發送詐騙簡訊、語音，對
大陸地區民眾進行詐騙行為，恃詐欺取財為常業。所為證據之取
捨及判斷，核無不合；又刑法所定刑之加重或減輕，係指法定刑
而言，而幫助犯之處罰，僅得按正犯之刑減輕之（刑法第三十條
第二項），並非附屬於正犯所受宣告之刑罰。原審於量刑時，已
具體審酌上訴人於民國九十三年間曾提供電信設備予蔡岳洲等詐
欺集團，幫助該集團對台灣及大陸地區民眾進行詐騙行為，恃詐
欺取財為常業。甫為警查獲，又於九十四年九月間起幫助賴繼英
所屬詐欺集團以詐騙為常業，詐騙金額高達新台幣一千餘萬元，
雖其行為僅止於幫助犯，但考量其前科素行及所生危害等一切情
狀，量處有期徒刑一年六月，減為有期徒刑九月，雖與部分共同
正犯量刑差距不大，但尚無罪刑不相當或量刑失衡情事，所為量
刑職權之行使，亦無不當。上訴意旨，對於原判決究竟如何違背
法令，並未依據卷內資料為具體指摘，仍執陳詞，再為事實上之
爭辯，並對原審量刑之職權行使，任意指摘，難謂已符合首揭法
定上訴要件，其上訴違背法律上之程式，應予駁回。
據上論結，應依刑事訴訟法第三百九十五條前段，判決如主文。
中    華    民    國  九十九  年    八    月  二十六  日
                      最高法院刑事第十庭
                          審判長法官  花  滿  堂
                                法官  黃  正  興
                                法官  陳  東  誥
                                法官  林  錦  芳
                                法官  洪  昌  宏
本件正本證明與原本無異
                                      書  記  官
中    華    民    國  九十九  年    八    月   三十   日
                                                      Ｅ

司法院資訊處製作；財團法人民間司法改革基金會備份。
